【裁判字號】    99,聲判,2
【裁判日期】    990830
【裁判案由】    交付審判
【裁判全文】
臺灣臺東地方法院刑事裁定               99年度聲判字第2號
聲  請  人
即  告訴人  丙○○
            乙○○
上  2  人
共同代理人  邱聰安律師
被      告  甲○○
上列聲請人即告訴人因告訴被告業務過失致死案件，不服臺灣高
等法院花蓮分院檢察署檢察長於民國99年7月26日99年度上聲議
字第157號駁回再議之處分（原不起訴處分案號：臺灣臺東地方
法院檢察署99年度偵字第973號），聲請交付審判，本院裁定如
下：
    主  文
聲請駁回。
    理  由
一、按告訴人不服上級法院檢察署檢察長或檢察總長認再議為無
    理由而駁回之處分者，得於接受處分書後十日內委任律師提
    出理由狀，向該管第一審法院聲請交付審判；法院認為交付
    審判之聲請不合法或無理由者，應駁回之，刑事訴訟法第25
    8條之1、第258條之3第2項前段分別定有明文。又刑事訴訟
    法第258條之1規定，告訴人得向法院聲請交付審判，此乃對
    於「檢察官不起訴或緩起訴裁量權」制衡之一種外部監督機
    制，法院此時僅就檢察官所為不起訴或緩起訴之處分是否正
    確加以審查，以防止檢察機關濫權。依此立法精神，同法第
    258條之3第3項規定：「法院就交付審判之聲請為裁定前，
    得為必要之調查」，其所謂「得為必要之調查」，係指調查
    證據之範圍應以偵查中曾顯現者為限，不可就新提出之證據
    再為調查，亦不可蒐集偵查卷以外之證據，否則將與刑事訴
    訟法第260條之再行起訴規定混淆不清。又法院於審查交付
    審判之聲請有無理由時，除認為告訴人所指摘不利被告之事
    證未經檢察機關詳為調查或斟酌，或不起訴處分書所載理由
    違背經驗法則、論理法則或其他證據法則者外，不宜率予交
    付審判，亦有法院辦理刑事訴訟案件應行注意事項第134項
    可資參照。且法院裁定交付審判，即如同檢察官提起公訴使
    案件進入審判程序，是法院裁定交付審判之前提，必須偵查
    卷內所存證據已符合刑事訴訟法第251條第1項規定「足認被
    告有犯罪嫌疑」檢察官應提起公訴之情形，亦即該案件已經
    跨越起訴門檻，否則，縱或法院對於檢察官所認定之基礎事
    實有不同判斷，但如該案件仍須另行蒐證偵查始能判斷應否
    交付審判者，因交付審判審查制度並無如同再議救濟制度得
    為發回原檢察官續行偵查之設計，法院仍應依同法第258條
    之3第2項前段規定，以聲請無理由裁定駁回，合先敘明。
二、聲請人原告訴意旨略以：被告甲○○係馬偕紀念醫院臺東分
    院（下稱馬偕醫院臺東分院）胸腔內科之主治醫師，為從事
    醫療業務之人。緣莊裕義即告訴人乙○○、丙○○2人之胞
    弟於民國98年2月12日下午3時30分許，駕駛車號7S-0755號
    自小客車在臺東縣臺東市○○○路由東往西方向行駛，行經
    正氣北路915號時，因身體不適自行撞上該處安全島之路燈
    ，經送往馬偕醫院臺東分院急救，由被告擔任內科主治醫師
    ，被告明知莊裕義係車禍住院，並多次陳述胸部疼痛，本應
    以照X光、心電圖、超音波等方式設備檢查莊裕義是否心臟
    受傷或因胸部受創引起肺炎併發症導致敗血症之可能，竟疏
    未注意，仍對莊裕義施以吸入性支氣管擴張器、類固醇及止
    咳化痰藥物等單純治療感冒、氣喘之治療，至98年2月15日
    晚上8時許，莊裕義心臟情況惡化且受細菌感染，經告訴人
    等家屬要求轉院，亦未積極協助轉院，僅送該院加護病房急
    救治療，迄至同年2月16日下午4時32分不治死亡，因認被告
    涉有刑法第276條第2項業務過失致死罪嫌。
三、本件聲請意旨略以：（一）被害人莊裕義經法醫師顏國順解
    剖後，發現莊裕義係敗血症死亡，而產生敗血症之原因，係
    其胸腔由遭受綠膿桿菌感染所引起，而產生感染之原因是否
    外創傷造成？或醫院內感染？或氧氣罩不潔而感染？或因胸
    部挫傷，併發肋膜囊積血水、肺炎而感染？行政院衛生署醫
    事審議委員會並未注思及之，其理由內並末就此加以論述。
    （二）經查，莊裕義經法醫顏國順解剖之後，發現莊裕義左
    胸第五至第十根肋骨骨折、肺挫傷，然而98年2月12日之急
    診紀錄卻記載「沒有骨折」？（三）莊裕義於98年2月12日
    入院急診時，即告疼痛難忍。為何醫師不先給予抗生素，作
    預防性之治療，當時醫師就必須考慮在外有無感染病菌之可
    能？98年2月12日既已作細菌培養，然觀之病歷表，則未見9
    8年2月12日細菌培養之化驗報告？請問化驗報告何在？為何
    未附在病歷表內？為何病歷表內無此化驗報告證明莊裕義感
    染綠膿桿菌，而必須給予抗生素的治療，以免因綠膿桿菌感
    染致其敗血症休克死亡？且98年2月12日既已培養細菌？為
    何又於98年2月15日再作細菌培養？然後未等細菌培養之化
    驗報告出爐，旋即於98年2月15日深夜11時在病歷上記載應
    施予抗生素之治病（當時記載已病危），並於98年2月16日
    自凌晨零時19分施予抗生素之治療，然而卻為時已晚而敗血
    症休克死亡？（四）且查，莊裕義經解剖發現既是左胸第五
    至七根肋骨骨折，然而卻在右側胸部產生氣胸？雖經緊急插
    管引流，於插管時留痰作細菌培養，並施予抗生素治療，但
    為時已晚而造成敗血症死亡。凡此情形即足以證明98年2月1
    2日至98年2月14日醫師均任其住院而只給止痛、止咳、止喘
    之藥物治療，未細心觀察，甚至98年2月12日之細菌培養因
    無下文而疏未給予抗生素之治療產生感染敗血症死亡，此其
    為疏失之最嚴重之處。（五）又醫師自認莊裕義因左側胸部
    內第5至7根肋骨骨折，胸部挫傷，致莊裕義不敢用力咳出在
    氣管內之積痰，因積痰在胸內產生細菌感染云云，既知如此
    症狀，難道束手無策？縱然因積痰較深而不易抽出積痰，難
    道就因此任其積痰在胸腔內引起綠膿桿菌併發敗血症殆？故
    診斷及治療均有疏失。（六）經查，被害人莊裕義乃因與診
    療行為無關之細菌感染，引起敗血症休克死亡，故其過失乃
    在診斷上之過失，因而產生錯誤之治療，其有過失，至為明
    顯。
四、經查，本件聲請人丙○○、乙○○以被告甲○○涉犯業務過
    失致死罪嫌，向臺灣臺東地方法院檢察署提出告訴，經該署
    檢察官於99年6月28日以99年度偵字第973號為不起訴處分，
    聲請人不服向臺灣高等法院花蓮分院檢察署聲請再議，經該
    署檢察長於99年7月26日以99年度上聲議字第157號處分書以
    無理由駁回聲請人再議之聲請等情，業據本院調閱臺灣臺東
    地方法院檢察署99年度偵字第973號全卷查證屬實。嗣聲請
    人於99年8月2日收受前揭駁回再議之處分書後，於同年8月1
    1日委任律師以書狀向本院聲請交付審判，則其聲請即為合
    法，先予敘明。
五、按刑法所處罰之過失行為，係指行為人雖非故意，但按其情
    節應注意並能注意，而不注意者，或行為人對於構成犯罪之
    事實，雖預見其發生而確信其不發生者，始足構成，此觀刑
    法第14條規定自明。本件聲請人指被甲○○涉犯業務過失致
    死罪嫌，無非以：被告是否因誤判病情，而有診斷上、治療
    上之過失而為病患死亡結果原因等質疑為其論據。被告甲○○於偵查中供承係病患莊裕義之內科主治醫師，並為病患看
    診、檢查及治療等事實，惟堅決否認有何業務過失致死犯行
    ，辯稱：莊裕義車禍送醫後有二個診斷，一個是氣喘，另一
    個是胸腹部挫傷，莊裕義急診時外科醫師診治認為有氣喘現
    象，經內科醫師會診也認為病人有氣喘症狀，就給予氣喘治
    療，因莊裕義狀況不穩定，急診的外科醫師安排莊裕義住院
    。由我擔任莊裕義的內科主治醫師負責氣喘病的診療，莊裕
    義另有一個外科主治醫師陳杉隆負責胸腹部挫傷診療，莊裕
    義住院時身體檢查確實有氣喘病的現象，若要確認是否氣喘
    ，要進一步作肺功能的診察，但因為莊裕義胸腹部挫傷會疼
    痛，無法作肺功能檢查，所以我們依他的病史、現況檢查、
    病人及家人主訴，是莊裕義在急診時提到他有氣喘病史，住
    院時莊裕義也說他感冒時會喘，且莊裕義長期抽煙，住院時
    也有感冒的現象，所以依此判斷，莊裕義有氣喘症狀是合理
    的，所以我們施以吸入性的支氣管擴張器及類固醇治療；至
    於胸部挫傷要從X光判斷有無骨折及肺部有無氣血胸，莊裕
    義的X光顯示無氣血胸，但肋骨有3根變形，由外科醫師診斷
    應該是有骨折，此部分是由外科醫師診治，就內科而言，病
    情無變化就不會照X光，莊裕義住院第1、2天有主訴疼痛，
    但那二天還在穩定的狀態，直到98年2月15日下午晚上才發
    現莊裕義病情發生變化，值班醫師告訴我莊裕義當天下午嚴
    重咳嗽後就呼吸困難，我認為莊裕義可能是咳嗽引起肋骨骨
    折部分疼痛不敢深呼吸，有痰積在肺部支氣管內，痰積在胸
    腔內就可能產生細菌感染，產生併發症，在98年2月15日之
    前，我開給莊裕義支氣管劑、止咳化痰及止痛藥，讓他能減
    輕疼痛，有效深呼吸，把痰咳出來，2月15日當天因為莊裕
    義病情轉換，有照胸部X光檢查，左上肺部有陰影病變，就
    是浸潤的現象，但不是氣血胸，所以是肺部新的病變，可能
    的原因是受傷引起的肺挫傷或肺炎，但檢查白血球與2月12
    日急診住院時比較並無增加，住院那幾天也沒有發燒，所以
    判斷是胸部挫傷引起的肺挫傷，在莊裕義2月15日晚上10時
    左右轉入加護病房後，就對他施以Moxifloxacin抗生素的治
    療，我判斷莊裕義因為疼痛不敢深呼吸，痰積在他的肺內，
    可能產生細菌感染，也可能是他發燒主因，但他又有外傷的
    問題，莊裕義於2月16日在加護病房時使用呼吸器治療，幫
    助他呼吸，當天早上發現他胸壁異常的現象，有比較嚴重肋
    骨骨折的連伽胸現象，之前他都沒有這個現象，發現這個現
    象後，外科醫師固定他的胸壁，當時他的血氣濃度已偏低，
    呼吸聲變小，照X光後發現右側胸部氣胸，外科醫師緊急插
    入胸管，在莊裕義住院、給抗生素、插胸管的時候都有留痰
    作細菌培養的檢查，培養出來是綠膿桿菌，莊裕義是胸部創
    傷引起肺炎併發症，導致敗血症及多重器官衰竭死亡，我們
    內科醫師就是要鼓勵深呼吸、止痛化痰，讓病人把痰咳出來
    ，以避免肺炎發生，過程並無疏失等語。經查：
（一）病患莊裕義於98年2月12日下午15時48分許經救護車載至
      馬偕醫院臺東分院急診室急救，經急診室醫師李永樹依身
      體理學、血液及X光檢驗檢查（胸部、頭部、肋骨、膝關
      節X光檢查）後，初步診斷為胸腹部挫傷無氣血胸變化，
      給予止痛藥、支氣管擴張劑藥物吸入（Ketorolac+atrove
      ntinhalation+lasix），同日下午17時55分並安排內科值
      班醫師林宜宗診療，給予類固醇及止痛藥物（solu-corte
      f+Demerol）治療，同日20時17分內科值班醫師鄭廣華診
      療病歷紀錄呼吸喘鳴聲（wheezing）胸部X光無異常（CXR
      negative），給予支氣管擴張劑藥物吸入治療（atrovent
      +ventolininhalation），並於同年2月13日凌晨由外科值
      班醫師王仲毅開立住院許可證，安排病患莊裕義住院，於
      同年月日由被告甲○○擔任內科主治醫師，陳杉隆擔任外
      科主治醫師等情，有馬偕醫院臺東分院病患莊裕義於該院
      之病歷資料在卷可稽，均堪信為真實。
（二）而本件經臺灣臺東地方法院檢察署送請行政院衛生署醫事
      審議委員會鑑定，經行政院衛生署99年3月25日鑑定之結
      果，係認：綜合病程及屍體解剖結果，本案為一成人發生
      胸部挫傷併有左側第五、第六、第七根肋骨及胸骨骨折案
      例，之後併發肺炎、急性呼吸衰竭使用呼吸器、右側氣胸
      、左側皮下氣腫、敗血性休克及多重器官衰竭（心、肺、
      腎）而死亡。依所附卷證資料，甲○○醫師對病人之診療
      過程，已盡到醫療上之注意，符合醫療常規，尚未發現有
      疏失之處。以下針對家屬之爭執點，作醫療客觀意見分析
      ：1.關於甲○○醫師之治療是否符合醫療常規：病人因胸
      部挫傷併有左側第五、第六、第七根肋骨及胸骨骨折而住
      院。關於胸痛之一般醫療處置原則為：給予症狀治療、密
      切觀察生命徵象（體溫、心跳、呼吸、血壓及疼痛指數）
      ，並且注意可能發生之併發症（例如：氣胸、血胸、心包
      膜積血、肺葉塌陷、肺炎、肺栓塞、敗血症等）。病人常
      會因胸痛而不敢深呼吸，導致痰液容易淤積，造成肺葉塌
      陷併發肺炎，甚至是引發敗血症。甲○○醫師因病人有氣
      喘病史和臨床症狀，而使用止咳化痰藥、氣管擴張劑及類
      固醇等藥物，上述藥物，雖常使用在「感冒」之治療上，
      但是使用此類藥物，僅能代表醫師所欲達成減少痰液產生
      或淤積之目的，並非醫師認定病人只是「感冒」。因此，
      使用止咳化痰藥及氣管擴張劑等為症狀治療部分，確實符
      合該病人當時病情所需，不能聯結成「感冒」之診斷。當
      病人病情進展成肺炎併發急性呼吸衰竭時，甲○○醫師經
      家屬同意後，插管使用呼吸器輔助，並且使用廣效性抗生
      素（Moxifloxacin 4OOmg每日一次）治療肺炎；此外，由
      於病人非常躁動不安，於是給予四肢保護性約束及鎮靜劑
      治療，此處置目的在於改善病人與呼吸器之間通氣不協調
      ，因瞬間過高之氣壓或過大之氣體容積，皆可能導致急性
      肺臟損傷，甚至造成氣胸。因此，甲○○醫師隨病情發展
      處置合宜，符合醫療常規。2.關於家屬要求是否轉院治療
      的時機：轉院時機之考量，應以病人安全為首要。當臨床
      醫師審慎評估後，認為轉送過程對病人之病情可能造成風
      險或傷害時，應將所評估之風險或傷害告知家屬。依病歷
      所記載，本件病人有呼吸費力、瀕臨呼吸衰竭需使用氧氣
      治療之狀況，轉院過程有可能會造成低血氧性呼吸衰竭之
      危險，顯然風險過大，基於病人安全之考量，醫師未予轉
      院，尚未發現有疏失之處。所以判斷馬偕醫院臺東分院甲○○醫師建議病人轉院之風險過高之判斷，並無疏失之處
      等語，有該署醫事審議委員會0000000號鑑定書1份在卷可
      稽。
（三）聲請人雖指稱：莊裕義係敗血症死亡，而產生敗血症之原
      因，係其胸腔由遭受綠膿桿菌感染所引起，而產生感染之
      原因是否外創傷造成？或醫院內感染？或氧氣罩不潔而感
      染？或因胸部挫傷，併發肋膜囊積血水、肺炎而感染？98
      年2月12日之急診紀錄記載「沒有骨折」？莊裕義於98年2
      月12日入院急診時，即告疼痛難忍。為何醫師不先給予抗
      生素，作預防性之治療，當時醫師就必須考慮在外有無感
      染病菌之可能？98年2月12日既已作細菌培養，然觀之病
      歷表，則未見98年2月12日細菌培養之化驗報告？請問化
      驗報告何在？為何未附在病歷表內？為何病歷表內無此化
      驗報告證明莊裕義感染綠膿桿菌，而必須給予抗生素的治
      療，以免因綠膿桿菌感染致其敗血症休克死亡？且98年2
      月12日既已培養細菌？為何又於98年2月15日再作細菌培
      養？然後未等細菌培養之化驗報告出爐，旋即於98年2月1
      5日深夜11時在病歷上記載應施予抗生素之治病（當時記
      載已病危），並於98年2月16日自凌晨零時19分施予抗生
      素之治療，然而卻為時已晚而敗血症休克死亡？莊裕義經
      解剖發現既是左胸第五至七根肋骨骨折，然而卻在右側胸
      部產生氣胸？醫師自認莊裕義因左側胸部內第五至七根肋
      骨骨折，胸部挫傷，致莊裕義不敢用力咳出在氣管內之積
      痰，因積痰在胸內產生細菌感染云云，既知如此症狀，難
      道束手無策？被害人莊裕義乃因與醫療行為無關之細菌感
      染，引起敗血症休克死亡，故其過失乃在診斷上之過失，
      因而產生錯誤之治療云云。然查：
    1.依據莊裕義之遺體經相驗解剖後，法務部法醫研究所鑑定
      死因為死者莊裕義生前患有肥厚性心肌病變、鬱血性心臟
      衰竭、冠狀動脈硬化疾病，於駕駛自小客車時昏眩，自撞
      車禍，造成胸部挫傷，再併發肋膜囊積血水、肺炎，最後
      因心因性休克及敗血性休克死亡等情，此有法務部法醫研
      究所98醫鑑字第0981100645號鑑定書附卷可稽，聲請人指
      稱並片面揣測產生感染之原因是否外創傷造成？或醫院內
      感染？或氧氣罩不潔而感染？顯屬無據。
    2.聲請人雖指稱被害人莊裕義經法醫顏國順解剖之後，發現
      莊裕義左胸第五至第十根肋骨骨折、肺挫傷，然而98年2
      月12日之急診紀錄卻記載「沒有骨折」云云？惟據98年2
      月12日馬偕醫院臺東分院病患莊裕義之急診病歷紀錄，並
      未記載告訴人所指稱之「沒有骨折」。另依據行政院衛生
      署醫事審議委員會鑑定報告0000000號鑑定書關於胸痛之
      一般處置原則為：給予症狀治療、密切觀察生命徵象（體
      溫、心跳、呼吸、血壓及疼痛指數），並且注意可能發生
      之併發症（例如：氣胸、血胸、心包膜積血、肺葉塌陷、
      肺炎、肺栓塞、敗血症等）。病人常會因胸痛而不敢深呼
      吸，導致痰液容易淤積，造成肺葉塌陷併發肺炎，甚至是
      引發敗血症。被告甲○○依據病人主訴胸部疼痛，呼吸不
      適而為身體理學檢查，並依其擬定之醫療處置計畫給予止
      痛藥、止咳藥以為疼痛控制；給予氧氣、支氣管擴張劑藥
      物吸入治療；氣喘類固醇治療；高血壓控制、教導病人深
      呼吸避免併發症發生；為抽血、驗痰、X光檢查安排超音
      波檢查等治療，足證被告所辯，尚非無據。
    3.且病人病情進展成肺炎併發急性呼吸衰竭時，被告甲○○
      經家屬同意後，插管使用呼吸器輔助，並且使用廣效性抗
      生素（Moxifloxacin 4OOmg每日一次）治療肺炎。此外，
      由於病人躁動不安，另給予四肢保護性約束及鎮靜劑治療
      ，此處置之目的在於改善病人與呼吸器之間通氣不協調，
      因瞬間過高的氣壓或過大的氣體容積，皆可能導致急性肺
      臟損傷，甚至造成氣胸，因此，被告隨病情發展處置合宜
      ，符合醫療常規。
    4.另聲請人指稱：被害人莊裕義乃因與醫療行為無關之細菌
      感染，引起敗血症休克死亡，故其過失乃在診斷上之過失
      等語。惟查，被告辯稱：莊裕義車禍送醫後有二個診斷，
      一個是氣喘，另一個是胸腹部挫傷，莊裕義急診時外科醫
      師診治認為有氣喘現象，經內科醫師會診也認為病人有氣
      喘症狀，就給予氣喘治療，因莊裕義狀況不穩定，急診的
      外科醫師安排莊裕義住院，由我擔任莊裕義的內科主治醫
      師負責氣喘病的診療，莊裕義另有一個外科主治醫師陳杉
      隆負責胸腹部挫傷診療，莊裕義住院時身體檢查確實有氣
      喘病的現象，若要確認是否氣喘，要進一步作肺功能的診
      察，但因為莊裕義胸腹部挫傷會疼痛無法作肺功能檢查，
      所以我們依他的病史、現況檢查，病人及家人主訴，是莊
      裕義在急診時提到他有氣喘病史，住院時莊裕義也說他感
      冒時會喘，且莊裕義長期抽煙，住院時也有感冒的現象，
      所以依比判斷，莊裕義有氣喘症狀是合理的，所以我們施
      以吸入性的支氣管擴張器及類固醇治療；至於胸部挫傷要
      從X光判斷有無骨折及肺部有無氣血胸，莊裕義的X光顯示
      無氣血胸，但肋骨有3根變形，由外科醫師診斷應該是有
      骨折等語，核與病歷資料診斷歷程均相符合，而據上開法
      務部法醫研究所鑑定死因為死者莊裕義生前患有肥厚性心
      肌病變、鬱血性心臟衰竭、冠狀動脈硬化疾病，於駕駛自
      小客車時昏眩、自撞車禍，造成胸部挫傷，再併發肋膜囊
      積血水、肺炎，最後因心因性休克及敗血性休克死亡等情
      ，實難認與被告之診斷上有何過失或與死亡結果之發生有
      因果關係。更況依卷內資料並無任何證據證明被告確有未
      告知聲請人等被害人莊裕義所罹病症為何及未有不積極為
      治療行為等之不作為。則聲請人空言質疑被害人莊裕義乃
      因與醫療行為無關之細菌感染，引起敗血症休克死亡，乃
      被告在診斷上之過失，而產生錯誤之治療等語，實難認有
      據。
（四）是被告甲○○於病患莊裕義自98年2月12日至馬偕醫院臺
      東分院急診，並於98年2月13日任其內科主治醫師至2月16
      日不幸死亡期間，對病患進行之前開檢查、急救，並會診
      外科，均係針對病患當時出現之胸痛（胸腹部挫傷）、呼
      吸不適、氣喘及上呼吸道感染狀況所為，且觀諸馬偕醫院
      臺東分院病患莊裕義病歷資料所附之護理過程記錄單所示
      ，被告及其會診之醫師，均曾向病患家屬解釋病情，並就
      已經確認之病狀施以藥物治療，診療過程尚稱適當，難謂
      有何明顯延滯治療之情形。另關於家屬要求是否轉院治療
      的時機，轉院時機之考量，本應以病人安全為首要，當臨
      床醫師審慎評估後，認為轉送過程對病人之病情可能造成
      風險或傷害時，應將所評估之風險或傷害告知家屬。依病
      歷所記載之內容，本件病人有呼吸費力、瀕臨呼吸衰竭需
      使用氧氣治療之狀況，轉院過程有可能會造成低血氧性呼
      吸衰竭之危險，顯然風險過大，基於病人安全之考量，醫
      師未予轉院，尚未發現有疏失之處，有行政院衛生署醫事
      審議委員會鑑定意見、馬偕醫院臺東分院病患莊裕義病歷
      資料在卷足憑。則被告針對病患莊裕義之病徵所為前開作
      為、不作為之診療行為及不轉院建議，難謂有何法律要求
      之應注意並能注意，而不注意或雖預見其發生而確信其不
      發生之過失存在，被告所辯，堪予採信，自難論以業務過
      失致人於死罪責。
六、綜上所述，本件聲請人所執之各項論據，業經原檢察官偵查
    詳盡，原臺灣臺東地方法院檢察署99年度偵字第973號不起
    訴處分書認被告並無刑法業務過失致死罪之犯行，臺灣高等
    法院檢察署花蓮分院處分書亦認原檢察官所調查之事證明確
    ，援用原不起訴處分書之理由採相同見解，而為一致之認定
    ，並認聲請再議意旨猶執陳詞以莊裕義死亡後，經法醫解剖
    後，始發現左胸第五、六、七肋骨骨折，被告未能於莊裕義
    住院期間及時發現治療而致死亡，顯有過失為由指摘原處分
    不當云云。然查莊裕義住院期間早經X光檢查發現左側第五
    、六、七根肋骨及胸骨骨折併為被告甲○○醫療之參考，有
    馬偕醫院臺東分院之病歷影本可憑。經本院核閱卷內證據資
    料，就認定被告並未違犯上揭罪名一節，於法尚無違誤，本
    件聲請交付審判意旨仍執前詞，對於原處分加以指摘請求交
    付審判，非有理由，應予駁回。
據上論斷，應依刑事訴訟法第258條之3第2項前段，裁定如主文
。
中    華    民    國    99    年    8     月    30    日
                  刑事第四庭    審判長法  官  馬培基
                                      法  官  劉正偉
                                      法  官  盧亨龍
以上正本證明與原本無異。
本件不得抗告。
                                      書記官  石佳琪
中    華    民    國    99    年    8     月    31    日

司法院資訊處製作；財團法人民間司法改革基金會備份。
